【裁判字號】    98,訴,129
【裁判日期】    980616
【裁判案由】    強盜等
【裁判全文】
臺灣雲林地方法院刑事判決               98年度訴字第129號
公  訴  人  臺灣雲林地方法院檢察署檢察官
被      告  庚○○
                    （
指定辯護人  黃秀惠律師
被      告  辛○○
                    （
指定辯護人  鍾竹簧律師
被      告  甲○○
選任辯護人  林再輝律師
上列被告等因強盜等案件，經檢察官提起公訴（97年度偵字第63
39號、98年度偵字第493 、637 號），本院判決如下：
    主  文
庚○○犯結夥攜帶兇器竊盜罪，累犯，處有期徒刑捌月，扣案如
附表一編號1 所示之物沒收。又犯結夥攜帶兇器強盜罪，累犯，
處有期徒刑柒年捌月，扣案如附表一編號2 至6 所示之物，均沒
收。應執行有期徒刑捌年，扣案如附表一編號1 至6 所示之物，
均沒收。
辛○○犯結夥攜帶兇器竊盜罪，處有期徒刑柒月，扣案如附表一
編號1 所示之物沒收。又犯結夥攜帶兇器強盜罪，處有期徒刑柒
年陸月，扣案如附表一編號2 至6 所示之物，均沒收。又犯行使
偽造私文書罪，處有期徒刑捌月，如附表二所示偽造之「戊○○
」署押，均沒收。應執行有期徒刑捌年陸月，扣案如附表一編號
1 至6 所示之物，及如附表二所示偽造之「戊○○」署押，均沒
收。
甲○○犯結夥攜帶兇器竊盜罪，處有期徒刑柒月，扣案如附表一
編號1 所示之物沒收。又犯結夥攜帶兇器強盜罪，處有期徒刑柒
年貳月，扣案如附表一編號2 至6 所示之物，均沒收。應執行有
期徒刑柒年陸月，扣案如附表一編號1 至6 所示之物，均沒收。
    事  實
一、庚○○前因2 次竊盜案件，經臺灣新竹地方法院以96年度易
    字第323 號各判處執行有期徒刑4 月，均減刑為有期徒刑2
    月，定應執行刑為有期徒刑4 月確定，於民國97年7 月26日
    縮刑期滿執行完畢。
二、庚○○仍不知悔改，與辛○○、甲○○共同基於意圖為自己
    不法所有之犯意聯絡，結夥3 人，於97年12月17日上午8 時
    許，由甲○○駕駛車號7G-8870 號自小客車搭載庚○○、辛○○，在桃園縣中壢市○○路24號前，以由庚○○、辛○○
    持辛○○所有、如附表一編號1 所示客觀上足以對人生命、
    身體、安全構成威脅，可作為兇器使用之扳手各1 支，鬆開
    車牌螺絲，甲○○在現場把風之方式，共同竊取該處乙○○
    所有停放於上址前之車號K6-3090 號自小客車車牌2 面，得
    手後，將竊得之2 面車牌換裝於上開車號7G-8870 號自小客
    車上。
三、於翌日即97年12月18日上午，庚○○復與辛○○、甲○○共
    同基於意圖為自己不法所有之犯意聯絡，結夥3 人，攜帶辛○○所有客觀上足以對人生命、身體、安全構成威脅，可作
    為兇器使用如附表一編號2 至4 所示之瓦斯滅火槍、電擊棒
    及空氣槍各1 支，由甲○○駕駛已換裝車號K6-3090 號車牌
    之上開自小客車搭載庚○○、辛○○，共同前往雲林縣伺機
    尋找對象強盜財物，行經雲林縣崙背鄉○村○○路143 號「
    協全資源回收場」時，見該回收場內僅丙○○1 人在場，認
    有機可趁，於同日上午10時1 分許，由甲○○留在車上把風
    及接應，庚○○則持附表一編號2 所示之瓦斯滅火槍、辛○○持附表一編號3 、4 所示之電擊棒及空氣槍，並各自戴上
    其所有如附表一編號5 、6 所示之口罩下車，進入「協全資
    源回收場」後，由庚○○持瓦斯滅火槍先朝丙○○臉部噴灑
    ，丙○○因此雙眼疼痛無法睜開，辛○○再以空氣槍朝丙○○之身體、頭部多處射擊，並持電擊棒對丙○○電擊，造成
    丙○○受有頭部外傷、多處頭皮穿刺傷、胸壁挫傷等傷害，
    同時對丙○○恫嚇稱：你如果不把錢交出來，就把你射死等
    語，以此強暴、脅迫手段，至使丙○○不能抗拒，而強行取
    走丙○○穿在身上之圍兜1 個（內有現金新臺幣【下同】
    9,400 元）、小錢包1 個（內含丙○○身分證、健保卡、駕
    照、信用卡各1 張）及廖洧賢崙背農會存款簿1 本、印章1
    個、廠牌NOKIA 黑色手機1 支等財物，庚○○並進入該回收
    場辦公室內強取丙○○所有置放在辦公室內，以塑膠袋包裝
    之1 元硬幣共454 枚等財物，得手後，3 人隨即駕車逃逸。
    嗣經警接獲通報，於同日上午10時15分許，在雲林縣二崙鄉
    ○○村○○路26號前攔捕查獲，並在上開自小客車上扣得如
    附表一所示之物。
四、辛○○為警逮捕後，為掩飾其當時無期徒刑假釋出獄之身分
    ，另基於偽造署押及偽造私文書暨行使之犯意，冒用「戊○○」之名義應訊，於附表二所示之時間、地點，接續於附表
    編號二所示之文件，偽簽「戊○○」之署名並捺指印，並於
    附表二編號5 、6 、9 、10、12、14所示之私文書上，偽簽
    「戊○○」之署名並捺指印，而接續偽造完成該私文書，並
    持之交付予各該承辦人員，分別表示如附表二編號5 、6 、
    9 、10、12、14文件名稱欄所示之意思而行使之，足以生損
    害於戊○○本人及司法機關對於刑事案件偵辦之正確性（各
    次偽造之時間、地點、文件名稱、偽造署押欄位及數量，均
    詳如附表二所載）。嗣於98年1 月14日，經臺灣雲林看守所
    人員發現辛○○冒名情事，經指紋比對後，發現與刑事警察
    局檔存辛○○指紋卡之指紋相符，始知上情。
五、案經被害人丙○○訴由雲林縣警察局西螺分局報告及臺灣雲
    林地方法院檢察署檢察官簽分後偵查起訴。
    理  由
一、證據能力部分：按被告以外之人於審判外之陳述，雖不符前
    4 條之規定，而經當事人於審判程序同意作為證據，法院審
    酌該言詞陳述或書面陳述作成時之情況，認為適當者，亦得
    為證據。當事人或辯護人於法院調查證據時，知有第159 條
    第1 項不得為證據之情形，而未於言詞辯論終結前聲明異議
    者，視為有前項之同意，刑事訴訟法第159 條之5 亦有明文
    。本件於進行準備程序時，被告庚○○、辛○○、甲○○及
    其辯護人對於乙○○、丙○○、戊○○之警詢筆錄均表示同
    意作為證據使用（本院卷(一)第74頁反面至第75頁），而於言
    詞辯論終結前亦未聲明異議，本院審酌乙○○、丙○○、戊○○之警詢筆錄均於日間所製作，並於製作完成交其等親閱
    內容，經其等確認無訛後始簽名等情，足認上開警詢筆錄確
    係本於證人之陳述內容所製作，證據取得過程並無瑕疵，與
    本案待證事實間具有關聯性，以之為本案證據尚無不當，自
    得採為證據。
二、上開事實，業據被告庚○○、辛○○、甲○○於警詢及偵審
    中坦承不諱，並下列證據可資佐證，足認被告3 人自白與事
    實相符，堪可採信。
    (一)事實欄二所示之結夥攜帶兇器竊盜犯行：經證人即被害人
      乙○○於警詢時證述明確（偵卷第76至78頁），且有車籍
      查詢基本資料1 紙、監視器錄影翻拍照片2 張在卷可稽（
      警卷第38頁、第53頁）及如附表一編號1 所示之扳手2 支
      扣案可證。
    (二)事實欄三所示之結夥攜帶兇器強盜犯行：經證人即告訴人
      丙○○於警詢時證述甚詳（警卷第18至24頁），並有慈愛
      綜合醫院97年12月18日診斷證明書、丙○○出具之贓物認
      領保管單各1 紙、現場照片及監視器錄影翻拍照片共36
      張附卷可佐（警卷第35至36頁、第46至64頁），復有如附
      表一編號2 至6 所示供強盜用之瓦斯滅火槍、電擊棒、空
      氣槍各1 把、口罩2 個扣案可證。
    (三)被告辛○○於事實欄四所為之偽造署押、偽造私文書並行
      使之犯行：有證人即被害人戊○○於警詢時之證言（偵卷
      第70至72頁）、如附表二所示偽造之文件及署押、臺灣雲
      林看守所98年1 月14日雲所總籍字第0983700035號函文及
      附件、內政部警政署刑事警察局98年1 月22日刑紋字第09
      80010597號指紋鑑驗書（偵卷第第41至45頁、第79至80頁
      ）在卷可佐。而如附表二編號13所示之偽造署押犯行，卷
      內雖僅有被告辛○○偽造「戊○○」署押之押票第1 、3
      、5 聯（第2 、4 聯已送達予被告辛○○及其指定之親友
      ），惟本院偵查中所使用之押票共有6 聯，除第6 聯外，
      第1 至5 聯均有「被告指印」欄，每聯均需由被告捺指印
      ，有本院偵查中押票1 份在卷可稽（本院卷(一)第67頁證物
      袋內），堪認被告辛○○於押票上偽造之「戊○○」指印
      共有5 枚，附此敘明。
    綜上，本件事證明確，被告3 人上開犯行均堪認定，應依法
    論科。
三、論罪科刑部分：
    (一)按刑法第321 條第1 項第3 款之攜帶兇器竊盜罪，其所謂
      兇器，種類並無限制，凡客觀上足對人之生命、身體、安
      全構成威脅，具有危險性之兇器均屬之。而本件扣案如附
      表一編號1 所示之扳手2 支外型尺寸相同，均為鐵製Y 字
      型六角扳手，每邊長度各為6 公分，業經本院當庭勘驗無
      誤（本院卷(二)第77頁反面），上開扳手為鐵製工具，質地
      堅硬，且該扳手既足以供被告庚○○、辛○○用以竊取他
      人車牌，其長度及硬度客觀上自均足以供被告庚○○、辛○○持以攻擊他人，可對人身體造成相當之傷害，應認係
      刑法第321 條第1 項第3 款所定之「兇器」，被告辛○○
      之辯護人認上開扳手非屬兇器，並無足採。又被告庚○○
      、辛○○於強盜時所持之瓦斯滅火槍、電擊棒、空氣槍，
      用以攻擊丙○○後，已造成丙○○琴受有頭部外傷、多處
      頭皮穿刺傷、胸壁挫傷等傷害，堪認均屬具有危險性之兇
      器。另本件在場實施上開竊盜、強盜犯行之人，均已達3
      人以上，是核被告庚○○、辛○○、甲○○事實欄二所為
      ，均係犯刑法第321 條第1 項第3 、4 款之結夥攜帶兇器
      竊盜罪；事實欄三所為，均係犯刑法第330 條第1 項之強
      盜罪而有刑法第321 條第1 項第3 款、第4 款之結夥攜帶
      兇器強盜罪。
    (二)次按刑法上所謂偽造署押，係指未經他人之授權或同意，
      而擅自簽署他人之姓名或劃押，包括以他人名義按捺指印
      之情形（最高法院93年度臺上字第2057號判決意旨參照）
      。如附表二編號1 至4 、7 、8 、11、13所示之筆錄、扣
      押物品目錄表、口卡片、指紋卡片、押票，均係司法人員
      依法製作，並命被告辛○○簽名、捺指印確認，被告辛○○在上開文件上偽造「戊○○」署押，僅用以掩飾身分，
      尚不能表示有製造何種文書及曾為何項意思表示之意，應
      構成刑法第217 條第1 項之偽造署押罪，公訴意旨認應成
      立行使偽造私文書罪，容有誤會，附此敘明（未敘及附表
      二編號7 所示之指紋卡片，並贅載槍彈鑑定書、臺灣雲林
      看守所函文；見本院卷(一)第105 頁補充理由書）。至如附
      表二編號5 、6 、9 、10、12、14所示之文件，分別表示
      簽名人「戊○○」已收受該逮捕通知、知悉其親友受通知
      後不克前來、作為證人據實陳述、要求即時訊問、已受領
      刑事裁定、請求具保停止羈押等意思，而均屬私文書，被
      告辛○○於上開文件上偽造「戊○○」署押，復持以交付
      予各承辦人員而行使之，足生損害於戊○○本人及司法機
      關對於刑事案件偵辦之正確性，核其所為係犯刑法第216
      條、第210 條之行使偽造私文書罪。
    (三)被告3 人於事實欄三強盜過程中所為傷害、恐嚇之行為，
      係實施強暴、脅迫於告訴人，均屬於強盜行為之一部分，
      不再論以刑法第277 條第1 項之傷害罪及同法第305 條之
      恐嚇罪。
    (四)被告3 人就事實欄二、三所示之結夥攜帶兇器竊盜、結夥
      攜帶兇器強盜等犯行，均有犯意聯絡及行為分擔，皆為共
      同正犯。
    (五)被告辛○○在如附表二所示之文件內，多次偽造「戊○○
      」署押之行為，其犯罪時間密接，且係在實現同一犯罪目
      的而侵害相同法益，屬接續犯，為單純一罪。被告辛○○
      偽造如附表二編號5 、6 、9 、10、12、14所示署押之行
      為係偽造該私文書之部分行為，不另論罪。而其偽造私文
      書後復持之以行使，偽造私文書之低度行為為高度之行使
      行為所收吸，亦不另論罪。被告辛○○先後行使如附表二
      編號5 、6 、9 、10、12、14所示偽造私文書之行為，其
      犯罪時間相近，且均在實現同一犯罪目的而侵害相同法益
      ，應論以接續犯，而為單純一罪。
    (六)被告庚○○、甲○○所犯上開2 罪，被告辛○○所犯上開
      3 罪，均犯意各別，各應予分論併罰。
    (七)被告庚○○有如事實欄一所載之前案科刑及執行紀錄，有
      卷附臺灣高等法院被告前案紀錄表可按，其受有期徒刑之
      執行完畢，5 年以內故意再犯有期徒刑以上之罪，所犯上
      開2 罪，均為累犯，應依刑法第47條第1 項之規定，各加
      重其刑。
    (八)公訴意旨雖未就被告辛○○於97年12月18日在指紋卡片上
      偽造「戊○○」署押之犯行（如附表二編號7 所示）提起
      公訴，惟此部分行為與起訴書所載之偽造署押犯行間，有
      接續犯之裁判上一罪關係，已如前述，為起訴效力所及，
      本院自應併予審理。
    (九)被告辛○○於事實欄四所示之偽造署押、行使偽造私文書
      犯行，係臺灣雲林看守所人員於98年1 月14日上午9 時33
      分許，查得被告辛○○臺灣花蓮監獄受刑人相表及資料表
      後，發覺被告辛○○冒用他人名義，於同日上午10時5 分
      許，向被告辛○○詢問確認其年籍後，由看守所函請臺灣
      雲林地方法院檢察署依法處理，此有臺灣雲林看守所98年
      1 月14日雲所總籍字第0983700035號函文及附件在卷可憑
      （偵卷第41至45頁），顯見被告辛○○於事實欄四所涉之
      偽造署押、行使偽造私文書犯行，係由臺灣雲林看守所函
      請檢察官究辦，與刑法第62條自首之要件不符，被告辛○○之辯護人認該部分犯行，係被告辛○○主動向偵查機關
      表示其冒用「戊○○」名義應訊，符合刑法第62條自首之
      要件等語，並非可採。
    (十)被告甲○○之辯護人主張被告甲○○於92年間曾經醫生診
      斷有環境適應障礙合併憂鬱情緒及人格異常等精神方面的
      疾病，而請求調查被告甲○○是否符合刑法第19條得減輕
      其刑或不罰之情形。經本院將被告甲○○送請財團法人長
      庚紀念醫院嘉義分院鑑定被告甲○○於本案行為時之精神
      狀態，該院參酌被告甲○○家庭史、生活史、生活習慣、
      身體狀況、精神病史、心理測驗、班達測驗、畫人測驗等
      資料，認為：被告甲○○個人較缺乏自信，情緒不穩定，
      脾氣暴躁，心情有時會低落，但未達明顯之人格異常，其
      最高學歷為四技肄業，工作上當過司機，平常則無固定工
      作，智力測驗結果其智商為75分，屬邊緣性智能程度，但
      智能可能被低估（即智商應高於75分）。於當兵時曾發生
      過適應障礙及逃兵，其後無明顯精神異常或持續至精神科
      就醫，不曾有幻聽、妄想等精神病症，於鑑定時意識清楚
      ，有正常的語言溝通及表達能力；於涉案前後期間，行為
      舉止亦無明顯精神病現象，案發後並可為自己做有利的辯
      解，推測其於本犯罪行為時，並無精神障礙或其他心智缺
      陷，故其辯識行為違法或依其辯識而行為之能力應與常人
      相同，有該院於98年5 月20日出具之精神鑑定報告書1份
      在卷可考（本院卷(二)第58至61頁），參酌被告甲○○於警
      詢、偵查中，對上開竊盜、強盜犯罪情節均能詳細陳述，
      亦顯見被告甲○○行為時並無刑法第19條所指行為時因精
      神障礙或其他心智缺陷，致不能辨識其行為違法或欠缺依
      其辨識而行為之能力，其辨識行為違法或依其辨識而行為
      之能力，亦無顯著減低之情形。
    (十一)爰審酌被告庚○○、辛○○素行不佳，被告甲○○年紀尚
      輕，3 人均不思正當工作，憑勞力賺取錢財，為貪圖不法
      利益，於行竊車牌後，復結夥駕車南下，以持瓦斯滅火槍
      、電擊棒、空氣槍之暴力手段強盜他人財物，嚴重危害社
      會治安，犯罪情節非輕，被告辛○○又冒用「戊○○」名
      義應訊，損及刑事案件偵辦之正確性，惟被告3 人犯後均
      知坦承犯行，被告甲○○並已與告訴人丙○○達成和解，
      賠償告訴人7,000 元，此有雲林縣崙背鄉調解委員會調解
      筆錄1 份在卷足憑（本院卷(二)第54頁），復審酌被告3 人
      犯罪之動機、所得財物價值、家庭狀況、教育程度等一切
      情狀，分別量處如主文所示之刑，並均依刑法第51條第5
      款之規定，定其應執行之刑。
    (十二)扣案如附表一編號1 所示之扳手2 支，係被告辛○○所有
      供事實欄二所示竊盜犯行所用之物，已據被告辛○○供述
      明確（本院卷(二)第71頁）；如附表一編號2 、3 、4 所示
      之瓦斯滅火槍、電擊棒、空氣槍各1 把，均係被告辛○○
      所有供事實欄三所示強盜犯行所用之物，附表一編號5 、
      6 所示之口罩各1 個，分別屬被告庚○○、辛○○所有之
      物，亦係供上開強盜案所用之物，業據被告3 人供明在卷
      （偵卷第27頁、本院卷(二)第76頁反面至第77頁），均應依
      法分別在其所犯結夥攜帶兇器竊盜、結夥攜帶兇器強盜罪
      名項下宣告沒收。被告辛○○在如附表二所示之文件上偽
      造之「戊○○」署押（含簽名及指印；偽造之文件欄位及
      署押數量詳如附表二所載），不問屬於犯人與否，均應依
      刑法第219 條之規定諭知沒收之。至其餘扣案如附表一編
      號7 至9 所示之物，與被告3 人所為之上開犯罪，並無直
      接關係，不能認為係供犯罪所用之物，爰均不予宣告沒收
      。
據上論斷，應依刑事訴訟法第299 條第1 項前段，刑法第28條、
第321 條第1 項第3 款、第4 款、第330 條第1 項、第216 條、
第210 條、第47條第1 項、第51條第5 款、第219 條、第38條第
1項 第2 款，判決如主文。
本案經檢察官丁○○到庭執行職務。
中    華    民    國    98    年    6     月    16    日
                  刑事第四庭  審判長法  官 吳 福 森
                                    法  官 李 淑 惠
                                    法  官 王 素 珍
以上正本證明與原本無異。
如不服本判決應於收受判決後10日內向本院提出上訴書狀，並應
敘述具體理由；其未敘述上訴理由者，應於上訴期間屆滿後20日
內向本院補提理由書（均須按他造當事人之人數附繕本）。「切
勿逕送上級法院」。
                                    書記官 吳 伊 婷
中    華    民    國    98    年    6     月    16    日
附錄本案論罪科刑法條：
中華民國刑法第321條第1項第3、4款
（加重竊盜罪）
犯竊盜罪而有左列情形之一者，處6 月以上5 年以下有期徒刑：
一、於夜間侵入住宅或有人居住之建築物、船艦或隱匿其內而犯
    之者。
二、毀越門扇、牆垣或其他安全設備而犯之者。
三、攜帶兇器而犯之者。
四、結夥三人以上而犯之者。
五、乘火災、水災或其他災害之際而犯之者。
六、在車站或埠頭而犯之者。
前項之未遂犯罰之。
中華民國刑法第330條
（加重強盜罪）
犯強盜罪而有第321 條第1 項各款情形之一者，處7 年以上有期
徒刑。
前項之未遂犯罰之。
中華民國刑法第210條
（偽造變造私文書罪）
偽造、變造私文書，足以生損害於公眾或他人者，處5 年以下有
期徒刑。
中華民國刑法第216條
（行使偽造變造或登載不實之文書罪）
行使第210 條至第215 條之文書者，依偽造、變造文書或登載不
實事項或使登載不實事項之規定處斷。
附表一：
┌──┬─────────────┬────┬──────────┐
│編號│扣案物品名稱              │數  量  │備註                │
├──┼─────────────┼────┼──────────┤
│1   │Y字型六角扳手             │2 支    │被告辛○○所有。    │
├──┼─────────────┼────┼──────────┤
│2   │瓦斯滅火槍                │1 支    │同上。              │
├──┼─────────────┼────┼──────────┤
│3   │電擊棒                    │1 支    │同上。              │
├──┼─────────────┼────┼──────────┤
│4   │空氣槍                    │1 支    │同上；不具殺傷力。  │
├──┼─────────────┼────┼──────────┤
│5   │黑色布口罩                │1 個    │被告庚○○所有。    │
├──┼─────────────┼────┼──────────┤
│6   │花色口罩                  │1 個    │被告辛○○所有。    │
├──┼─────────────┼────┼──────────┤
│7   │黑色皮口罩                │1 個    │                    │
├──┼─────────────┼────┼──────────┤
│8   │Y字型六角扳手             │2 支    │其中1 支較長；另1 支│
│    │                          │        │外型與編號1 相同，但│
│    │                          │        │其頂端套筒部分有生鏽│
│    │                          │        │，均非供事實欄一所示│
│    │                          │        │竊盜犯行所用之物。  │
├──┼─────────────┼────┼──────────┤
│9   │鐵鉗                      │2 支    │                    │
│    │鐵撬                      │2 支    │                    │
│    │榔頭                      │1 支    │                    │
│    │L型六角扳手               │1 支    │                    │
│    │T型六角扳手               │1 支    │                    │
│    │塑膠束繩                  │1 梱    │                    │
│    │螺絲起子                  │4 支    │                    │
│    │美工刀                    │2 支    │                    │
│    │帽子                      │3 頂    │                    │
│    │鑰匙                      │3 把    │                    │
│    │行動電話                  │3 支    │                    │
│    │對講機                    │2 台    │                    │
│    │手套                      │4 只    │                    │
│    │夾克                      │1 件    │                    │
│    │黑色袋子                  │2 個    │                    │
│    │鉗子                      │1 支    │                    │
│    │手錶                      │2 支    │                    │
│    │皮夾                      │1 個    │                    │
│    │現金                      │1,900元 │                    │
│    │耳環                      │2個     │                    │
│    │塑膠子彈                  │1包     │                    │
└──┴─────────────┴────┴──────────┘
附表二：
┌─┬────────┬─────────┬─────┬────────┐
│編│偽造之時間、地點│   文 件 名 稱    │  欄  位  │偽造之署押及數量│
│號│                │                  │          │                │
├─┼────────┼─────────┼─────┼────────┤
│1 │97年12月18日12時│警詢筆錄（警卷第7 │受詢問人欄│「戊○○」簽名4 │
│  │49分至14時3 分；│至10頁）          │、筆錄問答│枚、指印10枚    │
│  │雲林縣警察局西螺│                  │欄、筆錄騎│                │
│  │分局崙背分駐所  │                  │縫處      │                │
├─┼────────┼─────────┼─────┼────────┤
│2 │97年12月18日14時│警詢筆錄（警卷第11│受詢問人欄│「戊○○」簽名4 │
│  │13分至14時29分；│至13頁）          │、筆錄問答│枚、指印9 枚    │
│  │雲林縣警察局西螺│                  │欄、筆錄騎│                │
│  │分局崙背分駐所  │                  │縫處      │                │
├─┼────────┼─────────┼─────┼────────┤
│3 │97年12月18日某時│雲林縣警察局西螺分│受執行人欄│「戊○○」簽名29│
│  │；雲林縣警察局西│局搜索扣押筆錄、扣│在場人欄、│枚、指印23枚（扣│
│  │螺分局崙背分駐所│押物品目錄表（警卷│所有人／持│押物品目錄表編號│
│  │                │第25至30頁）      │有人／保管│第7 、14、16、18│
│  │                │                  │人欄      │、19欄，看不出有│
│  │                │                  │          │按捺指印；編號第│
│  │                │                  │          │10、11欄僅看出有│
│  │                │                  │          │1 個指印）      │
├─┼────────┼─────────┼─────┼────────┤
│4 │97年12月18日某時│口卡片（警卷第34頁│空白處    │「戊○○」簽名1 │
│  │；雲林縣警察局西│）                │          │枚、指印1 枚    │
│  │螺分局崙背分駐所│                  │          │                │
├─┼────────┼─────────┼─────┼────────┤
│5 │97年12月18日10時│雲林縣警察局西螺分│被通知人簽│「戊○○」簽名1 │
│  │20分；雲林縣警察│局逮捕告知本人通知│名捺印欄  │枚、指印1 枚    │
│  │局西螺分局崙背分│書（警卷第41頁）  │          │                │
│  │駐所            │→表示「戊○○」已│          │                │
│  │                │受領警員之逮捕通知│          │                │
│  │                │（最高法院93年度臺│          │                │
│  │                │上字第1454號判決意│          │                │
│  │                │旨考）。          │          │                │
├─┼────────┼─────────┼─────┼────────┤
│6 │97年12月18日12時│雲林縣警察局西螺分│被通知人簽│「戊○○」簽名1 │
│  │36分；雲林縣警察│局執行拘提逮捕告知│名捺印欄  │枚、指印1 枚    │
│  │局西螺分局崙背分│親友通知書（警卷第│          │                │
│  │駐所            │44頁）            │          │                │
│  │                │→表示「戊○○」知│          │                │
│  │                │悉其親友不克前來（│          │                │
│  │                │最高法院93年度臺上│          │                │
│  │                │字第1454號判決意旨│          │                │
│  │                │考）。            │          │                │
├─┼────────┼─────────┼─────┼────────┤
│7 │97年12月18日某時│指紋卡片（偵卷第80│左右手各指│「戊○○」指印20│
│  │；雲林縣警察局西│頁反面）          │紋欄      │枚              │
│  │螺分局          │                  │          │                │
├─┼────────┼─────────┼─────┼────────┤
│8 │97年12月18日21時│訊問筆錄（偵卷第21│筆錄內簽名│「戊○○」簽名2 │
│  │1 分至22時48分；│至27頁）          │欄、受訊問│枚              │
│  │臺灣雲林地方法院│                  │人欄      │                │
│  │檢察署第一偵查庭│                  │          │                │
├─┼────────┼─────────┼─────┼────────┤
│9 │97年12月18日21時│證人結文（偵卷第30│證人欄    │「戊○○」簽名1 │
│  │1 分至22時48分；│頁）              │          │枚              │
│  │臺灣雲林地方法院│→表示「戊○○」為│          │                │
│  │檢察署第一偵查庭│證人當據實陳述，決│          │                │
│  │                │無匿、飾、增、減，│          │                │
│  │                │如有虛假，願受偽證│          │                │
│  │                │罪之處罰（最高法院│          │                │
│  │                │77年度臺上字第776 │          │                │
│  │                │號判決意旨參照）。│          │                │
├─┼────────┼─────────┼─────┼────────┤
│10│97年12月18日23時│臺灣雲林地方法院羈│受詢問人簽│「戊○○」簽名1 │
│  │40分；臺灣雲林地│押案件被告夜間訊問│名欄      │枚              │
│  │方法院          │意見紀錄表（本院97│          │                │
│  │                │聲羈414 號卷第9 頁│          │                │
│  │                │）                │          │                │
│  │                │→表示「戊○○」要│          │                │
│  │                │求即時訊問。      │          │                │
├─┼────────┼─────────┼─────┼────────┤
│11│97年12月18日23時│訊問筆錄（本院97聲│受訊問人簽│「戊○○」簽名1 │
│  │40分至同年12月19│羈414 號卷第15至16│名欄      │枚              │
│  │日0 時33分；臺灣│頁反面）          │          │                │
│  │雲林地方法院    │                  │          │                │
├─┼────────┼─────────┼─────┼────────┤
│12│97年12月19日0 時│送達證書（本院97聲│本人簽名欄│「戊○○」簽名1 │
│  │39分；臺灣雲林地│羈414 號卷第20頁）│          │枚              │
│  │方法院          │→表示「戊○○」已│          │                │
│  │                │受領刑事裁定1 件（│          │                │
│  │                │最高法院70年臺上字│          │                │
│  │                │第5782號判例意旨參│          │                │
│  │                │照）。            │          │                │
├─┼────────┼─────────┼─────┼────────┤
│13│97年12月19日0 時│本院押票第1 聯至第│被告指印欄│「戊○○」指印5 │
│  │39分；臺灣雲林地│5 聯（己○97聲押第│          │枚              │
│  │方法院          │418 號卷第6 頁、本│          │                │
│  │                │院97聲羈414 號卷第│          │                │
│  │                │25頁後面、偵卷第42│          │                │
│  │                │頁）              │          │                │
├─┼────────┼─────────┼─────┼────────┤
│14│98年1 月12日某時│刑事聲請狀（本院98│被告欄、具│「戊○○」簽名3 │
│  │；臺灣雲林看守所│偵聲3 號卷第1 至5 │狀人欄、撰│枚、指印14枚    │
│  │                │頁）              │狀人欄、聲│                │
│  │                │→表示「戊○○」請│請狀騎縫處│                │
│  │                │求具保停止羈押。  │          │                │
└─┴────────┴─────────┴─────┴────────┘


司法院資訊處製作；財團法人民間司法改革基金會備份。
